Inventaris van het archief van de familie Gevers en aanverwante families, 1540-1987
Nationaal Archief, Den Haag
- Plaatsingslijst van archivalia, afkomstig van leden van de geslachten Gevers, Gevers Deynoot en Gevers van Endegeest, alsmede van de vereeniging "Familie Gevers", 1551-1976., I.
  - Archivalia en verzamelingen van de vereeniging "Familie Gevers"., H.
    - Verzamelde stukken over het geslacht Gevers en aanverwante geslachten:, 139-148
      - Stukken betreffende de geslachten Deynoot en Nijs., 146
      - Stukken betreffende Abraham Gevers (1629-1717) en Aletta Halling (gestorven 1714)., 147
      - Stukken betreffende Paulus Gevers (1680-1757) en Adriana Leuven (1675-1760), 148
    - Krante-artikelen en overlijdensadvertenties., 20e eeuw; 149
    - Verzameling gedrukte stukken en handschriften, betrekking hebbende op historische gebeurtenissen, curiosa e.d. Getafeld., 17e-19e eeuw; 150
      Bevat stukken, ingekomen bij leden van de geslachten Gevers en Deynoot, aangeboden bij uitoefening van ambtelijke functies.
    - Verzameling drukwerken, genummerd 1-80. Met lijst., 1704-1837; 151
    - Verzameling gedrukte stukken, ongetafeld., 17e-18e eew; 152
    - Genealogie van het geslacht Gevers., z.j. (19e eeuw); 153
    - Ingekomen artikelen over het landgoed Te Werve in Rijswijk., 1973-1976; 154
    - Statuten, huishoudelijk reglement, akten van koninklijke goedkeuring, convocaten met vergaderagenda's., 1906-1942; 155
    - Correspondentie van het secretariaat., 1908-1942; 156
    - Teksten van redevoeringen van de voorzitter, houdende verslag van het voorgevallene binnen de familie Gevers., 1908-1942; 157
    - "Diverse stukken", officieuze programma's van festiviteiten en menukaarten, genealogische correspondentie., 1925-1955; 158
    - Financiële overzichten, met correspondentie van de penningmeester., 1935-1942; 159
- Plaatsingslijst van archivalia inzake het beheer en de exploitatie van de in Nederlandsch-Indie nagelaten goederen van jhr. Abraham Gevers (1795-1844) over de jaren 1844-1910., II.
  - Correspondentie van jhr. Jan Hugo Gevers (1829-1855)., 1844-1852; 160
  - Correspondentie van Frederik Albert Govert, graaf van Limburg Stirum van Noordwijk, 1849-1892; 161-163
    - 1849-1861, 161
    - 1862-1882, 162
    - 1883-1892, 163
  - Onverwerkte correspondentie met de firma Reynst en Vinju, vertegenwoordigers van de eigenaars in Batavia., 1893-ca. 1900; 164-165
    - Bestanddeel 1, 164
    - Bestanddeel 2, 165
  - Register, houdende "Oost-Indische Correspondentie", uittreksels van uitgaande brieven., 1844-1891; 166-168
    - 1844-1853, 166
    - 1854-1869, 167
    - 1870-1891, 168
      Het register dient tevens als indicateur, wanneer het verwijst naar de volgnummers 161-163.
  - Rekening-courant van de beheerders van de nalatenschap van jhr. Abraham Gevers met leden van het geslacht Gevers., 1847-1875; 169
  - Bescheiden inzake de verantwoording van het beheer van de koffielanden Djati Rongo en Soedomoekti., 1847-1855; 170
  - Stukken betreffende de inventarisatie en verrekening van de nalatenschap van Abraham Gevers en van overige beheerders, met bescheiden, afkomstig van Abraham Gevers, bewaard in verband met te treffen schikkingen bij zijn overlijden., 1844-1850; 171
  - "Kapitaalboeken", houdende overzichten van de gezamenlijk bezittingen van jhr. Jan Hugo Gevers en jkvr. Sophia Gertrude Françoise Gevers, met bijlagen., 1846-1861; 185
  - Notulen van algemene directievergaderingen van Indramajoe., 1860-1894; 172-174
    - 1860-1881, 172
    - 1882-1889, 173
    - 1890-1894, 174
  - Diverse bescheiden, op jaar dossiersgewijs geordend, inzake het beheer van de theeonderneming Indramajoe., 1890-1894; 175
  - Briefwisseling tussen Frederik Albert Govert, graaf van Limburg Stirum van Noordwijk en leden van het geslacht Van Heeckeren over het beheer van Indramajoe., 1891-1894; 176
  - Rekeningen inzake het beheer van Indramajoe., 1847-1892; 177-179
    - 1847-1862, 177
    - 1885-1892, 178
    - 1883-1889, 179
  - Foto's van werkzaamheden rond de rijstteelt in het particuliere land Indramaijoe (Nederlands-Indië)., z.j. (ca. 1890); 180
    - "De vier districtshoofden en het hoofd der Arabieren (luitenant der Arabarieren, Demang Passekkan, Demang Lobener, Demang Djattiloedjoe, Demang Oedjoeng", 1
    - "Het beploegen der sawa's", 2
    - "Het uitzaaien van padi", 3
    - "Vrouwen aan het planten", 4
    - "Het beploegen der sawa's", 5
    - "De afscheep, het dragen der rijstbalen naar de prauwen", 6
    - "Landhuis gezien van de overzijde der rivier", 7
    - "Gezicht op de Tjimanoek rivier vanuit den koepel van het landhuis stroomopwaarts", 8
    - "Districtswoning van Passekkan", 9
    - "Etablissement te Indramajoe, links afscheeppakhuis, rechts rijstpakhuizen in 't midden de tjoekiloods waar de tjoeki ontvangen wordt", 10
    - "Het rijstpakhuis te Indramaioe", 11
    - "Afscheeppakhuis te Indramaioe tijdens de afscheep", 12
    - "Gezicht op den zeedijk bij Tottoran, rechts is duidelijk te zien dat het vloed is", 13
      Tottoran = Rotoran
    - "Zeedijk bij Tottoran, op de achtergrond sluis Senidjar no. 16, op de voorgrond sloep waarmede de administrateur zijne inspectie maakt", 14
    - "Sluis Karas no. 6 in de zeedijk", 15
    - "Sluis [Voey] no. 1 in de zeedijk", 16
    - "Districtswoning te Lobener", 17
    - "Dessahoofden van district Lobener voor de districtswoning", 18
    - "Rijstpakhuis te Lobener", 19
    - "Pakhuizen te Lobener, rechts padi pakhuis, links rijstpakhuis nabij de Tjimanoek rivier ", 20
    - "Brug over de Rambattan stuw ", 21
    - "Districtswoning van Oedjoeng te Bangadoewa ", 22
    - "Woning van de geëmployeerde te Bangadoewa ", 23
    - "Etablissement Bangadoewa van het binnenplein gezicht op molengebouw, tjoekiloods, smederij ", 24
    - "Het front van het etablissement Bangadoewa, stampsters gaan naar binnen ", 25
    - "Timmerloods en smederij te Bangadoewa. In de timmerloods zijn vrouwen aan het rijststampen ", 26
    - "Ingang etablissement Bangadoewa tijdens de inbreng der tjoeki ", 27
    - "Tjoekiloods te Bangadoewa", 28
    - "Een prauw in aanmaak te Bangadoewa", 29
    - "Gezicht op etablissement Bangadoewa vanuit de Tjimanoek tijdens het beladen der prauwen", 30
    - "Huis Soekoperna in de Djattilawang leiding nabij Bangadoewa", 31
    - "Sluis in de Tjiplang bezuiden het etablissement Bangadoewa ", 32
    - "Sluis Djattilawang nabij dessa Pagedangan district Oedjoeng", 33
    - "Gezicht op sluis Djattilawang nr. 93 bij dessa Pagedangan", 34
    - "Doorlaat Tjiplang bij [Slonen] nr. 60", 35
    - "Brug over de afvoerleiding Tjoeroek nabij dessa Karanggetos", 36
    - "De distriktswoning te Djattietoedjoe", 37
    - "Voorgeveld der passangrakan te Djattietoedjoe", 38
    - "De pakhuizen te Djattietoedjoe, rechts rijstpakhuis, links padi pakhuis in 't midden de tjoekiloods", 39
    - "Ruïne der suikerfabriek Kartawinangan", 40
    - "Sluis Tjioejoe no. 127 in de Tjiplang nabij de dessa Bantardjatti", 41
    - "Sluis Kartawinangan no. 130", 42
    - "Gezicht op de brug over de Pangkallanrivier", 43
    - "Heiwerk fundaties sluis Soekoperna ", 44
    - "De brug over de Tjoeroekleiding van terzijde gezien", 45
  - Foto-album van een zeereis naar Zuid-Afrika via het Suez-kanaal (Engelstalig);., z.j. (ca. 1910); 181
  - Privé-archivalia van leden van het geslacht Gevers., ca. 1890-1910; 182
    - "Poesie", album van Hugo Gevers, begonnen december 1865, met gedichten, aantekeningen en tekeningen
    - "Journal de notre voyage de noels depuis Marseille, commencé le 1er Decembre a Alger", reisdagboek van Hugo Gevers jr. 1889 december 1 - december 14; in achterzijde en inliggend afschriften van uitgaande brieven1892-1893
    - Foto van een gezelschap op de zeilboot Noord-Holland tussen Urk en Enkhuizen, 1908 juli 18
    - Portretfoto van een jongen in matrozenpak, 1916 juni
    - Fotoalbums van een reis in Nederlands-Indië, vnml. Sumatra, o.a. omgeving Fort de Kock en Tobameer, 4 banden, ca. 1920-1930
    - Fotoalbum met voornamelijk winterfoto's gemaakt in Nederland (o.a. tocht met auto over bevroren Zuiderzee?), ca. 1920-1930
    - "Stukken betreffende den landverkoop onder het Engelsche tussenbestuur", overdruk van een artikel o.a. over de verkoop door het gouvernement van het regentschap Indramajoe
  - Notulen van een bijeenkomst van eigenaren van het land Indramajoe West gehouden te Amsterdam, 1899 februari 15; 568
  - Kaarten van het particuliere land Indramajoe., z.j.; 183-184
    - Op rol., 183
      De kaart is overgedragen aan de Kaartenafdeling van het Algemeen Rijksarchief.
    - Op linnen, gevouwen., 184
- Inventaris van archivalia betreffende het openbare leven van jhr. mr. D.TH. Gevers van Endegeest (1793-1877)., III.
  - Commies van staat en referendaris bij het Ministerie van Binnenlandse Zaken, 1820-1838., A.
    - Armwezen., 1.
      - Exemplaren van het tijdschrift "de Star", uitgegeven door de permanente commissie der Maatschappij van Weldadigheid. Gedrukt., 1820; 186
      - Algemeen verslag over de Maatschappij van Weldadigheid uitgebracht namens de permanente commissie door J. van den Bosch op de Algemene Vergadering der commissie van Weldadigheid, gehouden te Den Haag. Gedrukt., 12 juli 1824; 187
      - Verslag aan de Staten-Generaal gedaan over de instellingen van Weldadigheid in 1824, overeenkomstig art. 228 der Grondwet. Gedrukt., 188
      - Rapport van Gevers van Endegeest aan de administrateur van het armwezen en de gevangenissen, betreffende de aard der gestichten aan de Ommerschans en te Veenhuizen en betreffende de reglementaire verordeningen waarnaar de aldaar opgenomen personen worden verzorgd en verpleegd., 6 september 1825; 189
      - Uittreksels uit de reglementaire bepalingen van de koloniën Ommerschans en Veenhuizen, aan Gevers van Endegeest door de permanente commissie van Weldadigheid. 28 september, 1825; 190
      - Stukken ingekomen bij Gevers van Endegeest afkomstig van de staatsraad-administrateur voor armwezen en gevangenissen betrekking hebbend op de gestichten van Weldadigheid., 1825; 191
      - Aantekeningen betreffende een onderhoud van Gevers van Endegeest met Holtrop over enige punten betreffende het armwezen, ongedateerd., 1825; 192
      - Aantekeningen betreffende Veenhuizen, (bevolking, tarieven der werkzaamheden, winkelwaren, enz.)., 1825; 193
      - Aantekeningen betreffende een inspectie te Frederiksoord, gehouden door Gevers van Endegeest., 1825; 194
      - Reglementaire bepaling wegens de bedelaars in Ommerschans., 1825; 195
      - Minuut-nota, houdende vragen aan generaal J. van den Bosch betreffende enige onderwerpen betreffende het armwezen., 1825; 196
      - Verslag van de minister van Binnenlandse Zaken over de toestand van het armwezen over het jaar 1824. Gedrukt., 1825; 197
      - Verzoek aan de permanente commissie van Weldadigheid om hem de door haar gemaakte reglementaire instellingen mede te delen., 5 september 1825; 198
      - Ingekomen brief van Prins Frederik der Nederlanden tot dank voor het lenen van het rapport betreffende de etablissementen der Maatschappij van Weldadigheid met minuut van antwoord houdende terugzending van dit rapport., 14 juli 1826; 199
      - Memorie betreffende de landbouw en de huishouding in een gewone kolonie van Weldadigheid en een Bedelaarshuis, Nederlands en Frans, z.j.; 200
      - Algemene staat van uitgaven van begin april 1823 tot begin april 1824 met lijst der gecreëerde mandaten van begin april 1823 tot eind maart 1824 en algemene staat van ontvangsten van, begin april 1822-begin april 1824; 201
    - Gevangenissen., 2.
      - Losse aantekeningen over gevangenen, z.j.; 202
      - Orde van discipline bij de jeugdige gevangenen in het huis van reclusie en tuchtiging te Leeuwarden, 7 januari 1835; 203
      - Beschouwing over het boet- en zedenstelsel (système pénitaire) der gevangenissen in Noord-Amerika, Engeland en Zwitserland, vergeleken met het nieuwe gevangenisstelsel in Nederland, opgesteld door Gevers van Endegeest, met nagenoeg gelijkluidende concept-nota aan de minister, 19 maart 1835; 204
      - Nota aan de minister over bevordering der classificatie en der orde en tucht door de afscheiding der sexen in afzonderlijke gestichten, opgesteld door Gevers van Endegeest, 2 mei 1837; 205
      - Tekst van een lezing over de gevangenissen door Gevers van Endegeest, ongedateerd; 206
        Vervolg van een vroeger gehouden rede over dit onderwerp op verzoek.
      - Memorie over het gevangenhouden van de onherstelbaar bedorven misdadigers met aantekeningen., z.j.; 207
      - Proeve van een ontwerp van kolonisatie voor ontslagen misdadigers opgesteld door De Grave, advocaat te Gouda., z.j.; 208
      - Concept-reglement van classificatie in de gevangenis voor jeugdige veroordeelden te Rotterdam, z.j.; 209
        Bijlage bij no. 204.
      - Afschrift van het 20ste hoofdstuk van het werk van B. Appert, getiteld "des Bagues, Prisons et Criminels" in het bijzonder over de gevangenissen in Nederland, z.j.; 210
      - Beknopt overzicht over de resultaten van de gevangenis te n.n., z.j.; 211
      - Verslag over zijn reis door Zuid-Frankrijk en Italië, voornamelijk inhoudende een beschrijving van het eiland Sicilië, z.j.; 212
        Zie ook lijst nr. 83, 85 en 86.
    - Onderwijs., 3.
      - Exemplaren van de stukken die gezonden worden aan nieuw aangestelde schoolopzieners, 20 maart 1814; 213
      - Nota over de werkzaamheden en kundigheden van professor De Reiffenberg te Leuven. Met ingekomen brief van laatstgenoemde., 23 juli 1832; 214
      - Memorie betreffende de inrichting der school in het Sterrenbosch te Assen onder directie van de rector Nassau door A.G.A. van Rappard, gedrukt, maart 1832; 215
        Losse onuitgewerkte gedachten over de drie eerste punten, het hoger onderwijs betreffende, voorgesteld aan de commissie.
      - Brief van professor Van Breda, hoogleraar te Leiden over de benoeming van twee personen tot leden der eerste klasse van het Koninklijk Nederlandsch Instituut door de minister van Binnenlandse Zaken doorgestuurd door A.G.A. van Rappard, december 1832; 216
      - Stukken betreffende de benoeming van zeker persoon tot rector magnificus te Leiden, januari 1833; 217
      - Rapport van C. Leemans aan de curatoren der Leidse universiteit aangaande de staat der werkzaamheden door de overleden hoogleraar Reuvens ondernomen, afschrift, augustus 1835; 218
      - "Extrait du journal de St. Petersbourg, politique et littéraire", houdende het reglement voor de keizerlijke universiteiten van Rusland., 1835; 219
      - Stukken betreffende een verzoek van J.L. Vermehr om de hoofdleiding van huisonderwijs op zich te mogen nemen, 1837-1838; 220
      - Ingekomen nota over de onderhandelingen over het Luxemburgse Athenaeum, 30 juni 1838; 221
      - Stukken over de benoeming van Wanrooy of Roers tot schoolopziener in Dirksland, juli 1838; 222
      - Brieven aan Gevers van Endegeest, lid van de Tweede Kamer der Staten-Generaal, in antwoord op zijn vraag welke professor in aanmerking komt in de Orde van de Nederlandse Leeuw te worden opgenomen en een brief over het verzoek van een schilder om in de Orde van de Nederlandse Leeuw te worden opgenomen., Juli-augustus 1838; 223
      - Brieven van verschillende personen uit de universiteitssteden Leiden, Groningen en Utrecht aan Gevers van Endegeest betreffende de taal (Latijn of Nederlands) waarin het Nederlands recht moet onderwezen worden, september-oktober 1838; 224
      - Ingekomen brief van Poelman om steun in de opleiding van de jongeman Menger, 5 december 1838; 225
      - Ingekomen brief van Kraeyvanger over zijn te lage jaarwedde als secretaris van het college van curatoren en over een verslag door hem gegeven van een academiejaar, 18 december 1838; 226
      - Series lectionum, 227
        - Leiden, 1837, -
        - Utrecht, 1837-1838, -
        - Leiden, 1838, -
      - Stukken, houdende uiteenzettingen over de taak van de regering ten aanzien van onderwijszaken, die onder een eigenaar van een heerlijkheid of onder een gemeentebestuur competeren, z.j.; 228
      - Memorie over de regeling van de wedstrijden om de grote prijs aan de Koninklijke Academie te Amsterdam en te Antwerpen, afschrift., z.j.; 229
      - Nota van Gevers van Endegeest over het onderhoud der bisschoppelijke seminaries en over de seminaries in het algemeen, z.j.; 230
      - Reglement voor huisonderwijs, z.j.; 231
      - Aantekeningen over de besluiten van de koning in 1814, 1815, 1823 en 1824 betreffende kloosters, z.j.; 232
      - Nota over de toekenning van een verhoogd salaris aan een hoogleraar te Maastricht, z.j.; 233
      - Afschrift van een koninklijk besluit in 1814 omtrent enige onderwerpen van onderwijs met de wet van 1801 als grondslag, z.j.; 234
    - Kunsten., 4.
      - Stukken betreffende de aankoop van schilderijen van Kruseman voor het Koninklijk Kabinet van Schilderijen, 1832-1833; 235
      - Nota van A.G.A. van Rappard over de terugkeer van de schilder Joh. de Mare in patria, 16 mei 1833; 236
      - Nota van de directeur van het Rijksmuseum te Amsterdam, gericht aan de minister van Binnenlandse Zaken over de oorsprong, samenstelling en inrichting van dit museum, afschrift., 1834; 237
      - Stukken betreffende het verzoek van Jansen om een betrekking aan 's Lands Museum van Oudheden te Leiden, 1835; 238
      - Stuk betreffende de begroting van het Koninklijk Kabinet van Schilderijen en van zeldzaamheden, 1838; 239
      - Stukken betreffende het beschikbaarstellen van een lokaal voor de schilderijenverzameling van A.J. Payen, 1838; 240
    - Wetenschappen., 5.
      - Nota van A.G.A. van Rappard betreffende een octrooiaanvrage voor een procédé tot het vervaardigen van cement, 7 september 1832; 241
      - Memorie over het vervallenverklaren van octrooien wegens niet-gebruikmaken ervan binnen twee jaren, 27 maart 1835; 242
      - Teksten van vragen te beantwoorden door Aeneus Mackay betreffende het verlenen van octrooien voor filters voor machines, 8 september 1838; 243
      - Nota van A.G.A. van Rappard betreffende de intekening van de koning in de Geschiedenis des Vaderlands door Bilderdijk, uit te geven door H.W.T. Tydeman, oktober 1832; 244
      - Brieven van W.F. Röell aan de minister van Binnenlandse Zaken Van Doorn van Westcapelle over de instandhouding van het Muiderslot, 1833-1834; 245
      - Nota van A.G.A. van Rappard over een brief van baron Van der Capellen betreffende werken van Blume, Kiëhl en Harfelt en van Wenkenbacht betreffende wachtgeld, 18 februari 1833; 246
      - Nota van A.G.A. van Rappard over de oprichting van een modelboerderij en over een wetenschappelijk tijdschrift, 3 november 1834; 247
      - Stukken voor de minister van Binnenlandse Zaken betreffende een gedachtewisseling over de inhoud van een Egyptisch handschrift te Aix, 1835; 248
      - Overzichten van de samenstelling en de werkzaamheden van de natuurkundige commissie op Java, 1823-1836; 249
      - Ingekomen brief van Jacob Geel betreffende het uitbouwen van de Leidse bibliotheek en een verslag over een collectie werken over de politieke geschiedenis van Engeland, juni 1838; 250
      - Stuk over de invoer van buitenlands klein zilver, 23 augustus 1838; 251
      - Stuk over de aankoop van een collectie boeken ten behoeve van de bibliotheek te Leiden, z.j.; 252
      - Memorie over de inrichting van de Koninklijke Bibliotheek te 's-Gravenhage, z.j.; 253
      - Losse brieven over onderwijs, verschillende jaren., 254
  - Lid en voorzitter van de Tweede Kamer. 1838-1856., B.
    - Staatkundige aantekeningen bijeengebracht door Gevers van Endegeest in de jaren, 1839-1850; 255-258
      Een opgave der behandelde stukken bevindt zich bij de stukken onder nr. 8.
      - nr. 1-14., 255
      - nr. 15-44., 256
      - nr. 45-54., 257
      - nr. 55-85., 258
  - Minister van Buitenlandse Zaken. 1856-1858., C.
    - Algemene Zaken., 1.
      - Losse aantekeningen, 1857; 259
      - Minuten van brieven, 1857, (1858); 260
      - Aantekeningen over verschillende onderwerpen, 1858; 261
      - Ingekomen brieven, 1856-1858; 262
    - Ambtenaren., 2.
      - Brieven en andere stukken over de benoeming van Gevers van Endegeest tot minister, 1856; 263
      - Brieven en andere stukken over de leden van de commissie belast met het afnemen van het examen voor attachés, 1851-1858; 264
      - Stukken betreffende de behartiging van de belangen van A.L. Krook van Harpene aan zijn oom Hoekswater, betreffende de plaatsing van zijn broer Arend als vice-consul voor de Nederlandse handel, 1856-1857; 265
      - Stukken betreffende een geschil tussen de graaf van Königmark en baron De Keversberg aangaande een geschrift, gepubliceerd door laatst genoemde met beschuldigingen tegen de eerste, gedeeltelijk gedrukt, maart-juli 1857; 266
      - Stukken betreffende het verzoek van B. Bangeman Huygens om behartiging van zijn belangen, 1857; 267
        Een overzicht van het gesprek tussen B. Bangeman Huygens en Gevers van Endegeest.
      - Stukken over ambtenaren, o.a. Van der Duyn, Mazel, Siccama, Testa, verschillende jaren., 268
    - Buitenlandse aangelegenheden., 3.
      - Stukken betreffende een handelstraktaat met België, oktober 1857; 269
      - Stukken betreffende de aftapping van de Maas en de barrages te Luik, 1856-1858; 270
      - Tekst van een redevoering van Gevers van Endegeest over het Belgische traktaat gehouden in het Comité-Generaal, 23 februari 1858, en een brief hierover, 16 maart 1858; 271
      - Stuk uit het cijferschrift over de conferentie te Osborne, z.j.; 272
      - Stuk over de redding van de bemanning van twee Engelse handelsschepen door Nederlandse schippers, (1857); 273
      - Tekst van een rede door de koningin van Engeland opgesteld en door de Lord Kanselier voorgelezen in het Parlement, 1857; 274
      - Stuk betreffende de Italiaanse kwestie, Gedrukt., 1856; 275
      - Stukken betreffende de herziening van de Luxemburgse grondwet, 1856; 276
      - Stukken betreffende het geschil tussen Pruisen en Zwitserland over Neuchatel en betreffende het doorlaten van Pruisische troepen door het gebied van de Duitse Bond, 1856-1857; 277
      - Stukken betreffende de klachten naar aanleiding van de beweerde medewerking van het gezantschap te Constantinopel bij de bedriegelijke verkoop van granen, ingezonden aan de gezant Mollerus, 1856; 278
      - Ingekomen brieven van Ligtervelt, gezant te Parijs, oktober 1856 mei 1857; 279
      - Memorie over de handel in thee in Koningsbergen, Afschrift., 1857; 280
      - Stukken betreffende maatregelen tegen de Spaanse regering ondernomen over de achterstallige schuld van, 1831, 1857; 281
    - Zaken, vallende onder de bevoegdheid van andere ministeries., 4
      - Minuut van een circulaire van de minister van Buitenlandse Zaken, houdende verantwoording van zijn vervanging van F.R. van Hall en zijn beleid ten aanzien van het lager onderwijs, juli 1856; 282
      - Stukken over een krante-artikel, 1856; 283
      - Aantekeningen over punten van bespreking met de koning, januari-juni 1857; 284
      - Memorie over een verzoek aan de minister van Buitenlandse Zaken om door zijn bemiddeling een kaart van de koloniën in de handel te brengen, 25 mei 1857; 285
      - Stukken, betreffende de St. Helena medaille, gedeeltelijk gedrukt, 1857; 286
      - Plan van een kanaal te graven van Bergen op Zoom naar Venlo, 1857; 287
      - Stukken betreffende audiënties bij de koninklijke familie, 1858; 288
      - Brieven beantwoordende de uitnodiging tot het diner gegeven door de minister van Buitenlandse Zaken op de verjaardag van de koning, 1858; 289
      - Ingekomen brieven ter gelegenheid van zijn ontslag als minister van Buitenlandse Zaken, 1858; 290
        Met twee minuten van brieven van Gevers van Endegeest aan de koning.
  - Deelnemer aan en voorzitter van landhuishoudkundige congressen. 1846-1853., D.